# 以非货币性资产投资设立全资子公司时初始直接费用？

提问人：13411198429 时间：2022-03-26 01:05:27
以非货币性资产投资设立全资子公司，不具有商业实质。对于换入资产，企业应当以换出资产的账面价值和[color=DarkOrange]应支付的相关税费作为换入资产的初始计量金额，我的问题是，初始费用计入了长期股权投资的成本，合并过程中，这部分初始直接费用不会变成商誉吗？而这部分费用实质上不是商誉？ 陈老师或哪位大神能帮忙解答一下吗，感谢

回答人：chenyiwei
在母公司的合并报表中，这部分初始直接费用和税费均应当费用化处理。这不是企业合并，不会形成商誉。